【裁判字號】    99,重訴,2
【裁判日期】    990811
【裁判案由】    違反槍砲彈藥刀械管制條例
【裁判全文】
臺灣嘉義地方法院刑事判決               99年度重訴字第2號
公  訴  人  臺灣嘉義地方法院檢察署檢察官
被      告  甲○○
選任辯護人  蔡碧仲律師
            林宏政律師
上列被告因違反槍砲彈藥刀械管制條例案件，經檢察官提起公訴
（九十九年度偵字第七九三號），本院判決如下：
    主  文
甲○○：(一)、未經許可持有子彈，累犯，處有期徒刑陸月，併科
罰金新臺幣參萬元，罰金如易服勞役以新臺幣壹仟元折算壹日，
扣案如附表一編號一、二之一、二之二所示制式子彈拾壹顆均沒
收；(二)、又未經許可製造其他可發射子彈具有殺傷力之手槍，累
犯，處有期徒刑柒年捌月，併科罰金新臺幣貳拾捌萬元，罰金如
易服勞役以新臺幣壹仟元折算壹日，扣案如附表二所示改造手槍
陸支；附表一編號二之五、二之六、三之一、三之二、五之一、
五之二、六之二所示非制式子彈拾捌顆；附表三編號一至四、六
至十六所示之物品均沒收。應執行有期徒刑捌年，併科罰金新臺
幣參拾萬元，罰金如易服勞役以新臺幣壹仟元折算壹日，扣案之
附表一所示驗餘子彈貳拾玖顆、附表二所示改造手槍陸支、附表
三編號一至四、六至十六所示之物品均沒收。
    犯 罪 事 實
一、甲○○前於民國九十七年間因賭博案件，經本院九十七年度
    朴簡字第三四號判決判處有期徒刑三月，如易科罰金以新臺
    幣（下同）一千元折算一日確定，九十七年四月十一日執行
    易科罰金完畢；九十八年間因重利案件，經本院九十八年度
    朴簡字第一○七號判決判處有期徒刑三月，如易科罰金以一
    千元折算一日確定，九十八年八月十七日執行易科罰金完畢
    。詎仍不知悔改，明知槍枝及彈藥均係政府嚴加查禁之物品
    ，未經主管機關許可，不得製造及持有，竟未經許可：(一)、
    基於持有具有殺傷力子彈之犯意，於九十八年十一月十日晚
    上十時許，在嘉義市「鴻源遊藝場」內，向綽號「阿海」之
    真實姓名年籍不詳之成年男子，以二萬元代價，購得制式子
    彈二十一顆。其中如附表一編號一所示之五顆，如附表一編
    號二之一、二之二、二之四所示之十四顆，如附表一編號四
    所示之一顆，共二十顆（依起訴書之記載，甲○○係持有如
    附表編號一、二之一、二之二、二之四、二之五、四所示具
    有殺傷力子彈共二十六顆，惟數量誤載為二十一顆。該二十
    六顆子彈中，編號二之五所示六顆具有殺傷力非制式子彈應
    係甲○○所製造，詳後述），具有殺傷力；其中如附表一編
    號二之三所示之一顆，不具有殺傷力。甲○○並將之藏放在
    其所經營之嘉義縣新港鄉安和村十鄰番婆一一九號之「合榮
    環保科技有限公司」（下稱合榮公司）內，因而持有二十顆
    具有殺傷力之制式子彈。(二)、另基於製造具有殺傷力槍枝、
    子彈之犯意，自九十八年十一月二十日起，在上開「合榮公
    司」工廠內，以其所有精密車床、砂輪機、鑽尾等工具，研
    磨車通製造屬槍砲主要組成零件之土造金屬槍管，再以所有
    扳手、鉗子、挫刀等工具拆卸不詳時地取得之玩具手槍，將
    土造金屬槍管、扳機、金屬彈簧等零件換裝至玩具手槍上，
    製造如附表二所示具有殺傷力之改造手槍共六支（各含彈匣
    一個），並將如附表二編號一至四所示改造手槍四把藏放在
    「合榮公司」內；將附表二如編號五、六所示改造手槍二把
    藏放在嘉義縣太保市○○路○段二五○之五號租屋處內。(三)
    、甲○○製造前開手槍之同時，復在上開「合榮公司」工廠
    內，從不詳時地取得之不詳煙火上取出煙火類火藥、屬槍砲
    主要組成零件之單基發射火藥，以其所有精密車床、鑽尾等
    工具研磨車通原不具有殺傷力之玩具子彈金屬彈殼，再裝填
    火藥底火，製造如附表一編號二之五、六之一所示具有殺傷
    力之非制式子彈七顆（依起訴書之記載，甲○○係製造編號
    六之一所示具有殺傷力子彈一顆，但編號二之五所示具有殺
    傷力非制式子彈六顆亦為甲○○所製造，詳後述）。並將附
    表一編號二之五所示具有殺傷力子彈六顆，與編號二之六、
    二之七、三之一、三之二所示不具有殺傷力之玩具子彈十顆
    ，共十六顆，一起藏放在「合榮公司」內；另將附表一編號
    六之一所示具有殺傷力之子彈一顆，與編號五之一、五之二
    、六之二所示不具有殺傷力之玩具子彈九顆，共十顆，一起
    藏放在前開租屋處內。嗣警方接獲甲○○涉嫌槍砲案件之線
    報，於九十九年一月二十五日下午二時三十分許，持本院核
    發搜索票前往上揭二址搜索，當場在「合榮公司」內扣得甲
    ○○所有，如附表二編號一至四所示具有殺傷力之改造手槍
    四支；如附表一編號一、二之一、二之二、二之四、四所示
    具有殺傷力之制式子彈共二十顆；如附表二之五所示具有殺
    傷力之非制式子彈共六顆；如附表編號二之三所示不具有殺
    傷力之制式子彈一顆；如附表編號二之六、二之七、三之一
    、三之二所示之不具有殺傷力之非制式子彈十顆；如附表三
    編號六之一、九之二所示屬槍砲主要組成零件之土造金屬槍
    管二支；如附表三編號七之二所示屬彈藥主要組成零件之單
    基發射火藥一包；如附表三除上開土造金屬槍管及單基發射
    火藥、編號五所示螺絲起子外之甲○○所有供製造槍枝子彈
    所用物品。另在前揭租屋處扣得甲○○所有，如附表二編號
    五、六所示具有殺傷力之改造手槍二支；如附表一編號六之
    一所示具有殺傷力之非制式子彈一顆；如附表一編號五之一
    、五之二、六之二所示不具有殺傷力之非制式子彈九顆。
二、案經臺灣嘉義地方法院檢察署檢察官指揮嘉義市政府警察局
    第二分局偵查後提起公訴。
    理  由
一、按刑事訴訟法第一百五十九條第一項規定：「被告以外之人
    於審判外之言詞或書面陳述，除法律有規定者外，不得作為
    證據。」第一百五十九條之五規定：「被告以外之人於審判
    外之陳述，雖不符前四條之規定，而經當事人於審判程序同
    意作為證據，法院審酌該言詞陳述或書面陳述作成時之情況
    ，認為適當者，亦得為證據。當事人、代理人或辯護人於法
    院調查證據時，知有第一百五十九條第一項不得為證據之情
    形，而未於言詞辯論終結前聲明異議者，視為有前項之同意
    。」查被告甲○○及其選任辯護人未於言詞辯論終結前對於
    卷附槍枝初步檢視報告表、警局函文、電話紀錄查詢表、前
    案紀錄等傳聞證據之證據能力有所異議。本院審酌被告歷經
    警詢、偵查及審理均坦承犯行，前開傳聞證據係公務員職務
    上或從事業務之人業務上所製作之紀錄或證明文書，且查無
    顯不可信之情況，予以採納之，無礙被告及辯護人程序上之
    彈劾詰問權利，認該等傳聞證據合於刑事訴訟法第一百五十
    九條之五等規定，具備證據能力。
二、訊據被告對於犯罪事實欄所記載之犯罪事實均坦承不諱，其
    中：
  (一)、犯罪事實(一)部分，另有扣案之如附表一編號一、二之一、
      二之二、二之三、二之四、四所示制式子彈二十一顆，以
      及搜索票、搜索扣押筆錄、扣押物品目錄表（警卷第十四
      頁至第二十一頁）可查，上開制式子彈經送鑑驗，確係制
      式子彈，除編號二之三不具有殺傷力外，其餘均具有殺傷
      力，有內政部警政署刑事警察局九十九年二月二十五日刑
      鑑字第○九九○○一三八五八號鑑定書在卷足稽（偵查卷
      第六十四頁至七十頁反面）。
  (二)、犯罪事實(二)部分，另有扣案之如附表二所示改造手槍六支
      ，以及搜索票、搜索扣押筆錄、扣押物品目錄表（警卷第
      十三頁至第二十五頁）可查，上開改造手槍經送鑑驗，均
      係換裝土造金屬槍管而成，皆可供擊發適用子彈使用而具
      有殺傷力，有內政部警政署刑事警察局前開字號鑑定書在
      卷足稽（偵查卷第六十四頁至七十頁反面）。
  (三)、犯罪事實(三)部分，另有扣案之如附表一編號二之五、二之
      六、二之七、三之一、三之二、五之一、五之二、六之一
      、六之二所示非制式子彈二十六顆，以及搜索票、搜索扣
      押筆錄、扣押物品目錄表（警卷第十四頁至第二十一頁）
      可查。上開非制式子彈經送鑑驗，確係非制式子彈，編號
      二之五、六之一所示子彈七顆具有殺傷力，其餘未具有殺
      傷力，有內政部警政署刑事警察局前開字號鑑定書在卷足
      稽（偵查卷第六十四頁至七十頁反面，編號六之二之未經
      試射之子彈三顆，鑑定書未明確指稱是否具有殺傷力，依
      罪疑唯輕之原則，應認未具有殺傷力）。除此之外，警方
      在「合榮公司」扣得如附表三所示物品中，編號六之一所
      示未改造完成槍管一支、編號九之二所示科特槍管一支，
      經鑑驗係屬土造金屬槍管，而為槍砲彈藥刀械管制條例所
      稱槍砲主要組成零件，其餘槍管、撞針、零件則非主要組
      成零件，有內政部警政署刑事警察局九十九年五月二十四
      日刑鑑字第○九九○○五一八九六號函、內政部九十九年
      六月十八日內授警字第○九九○八七一二四○號函在卷可
      憑（本院卷第九十二頁至九十五頁、第一百十五頁至第一
      百十六頁）。附表三編號七之二所示底火、火藥一小包，
      經鑑驗除煙火類火藥成分外，亦含有單基發射火藥，單基
      發射火藥係彈藥主要組成零件，成分無法有效分離；編號
      七之一所示底火火藥一小包，係煙火類火藥，非彈藥主要
      組成零件，亦有內政部警政署刑事警察局九十九年七月六
      日刑鑑字第○九九○○八一七四七號函、內政部九十九年
      七月二十二日內授警字第○九九○八七一四六五號函在卷
      可憑（本院卷第一百二十三頁、第一百二十七頁至第一百
      二十八頁）。從而，被告自白與事實相符，事證明確，係
      犯行堪以認定。
三、核被告犯罪事實(一)之所為，係犯槍砲彈藥刀械管制條例第十
    二條第四項之未經許可持有具有殺傷力子彈罪；犯罪事實(二)
    之所為，係犯同條例第八條第一項未經許可製造其他可發射
    子彈具有殺傷力之手槍罪；犯罪事實(三)之所為，係犯同條例
    第十二條第一項之未經許可製造具有殺傷力子彈罪。其未經
    許可製造持有槍砲主要組成零件係製造槍砲之階段行為（含
    製造如附表三編號六之一、九之二所示土造金屬槍管，本件
    查無證據得認被告製造該二支槍管非供製造如附表二所示改
    造手槍六支所用），未經許可持有彈藥主要組成零件係製造
    彈藥之階段行為，分別為製造之高度行為所吸收，均不另論
    罪。其未經許可製造槍砲、彈藥後，其持有該槍、彈之行為
    乃製造之當然結果，僅就製造行為評價為已足，不另論以持
    有罪（最高法院九十年度台上字第八八○號判決要旨參照）
    。被告非法製造槍砲、彈藥，所侵害者均為社會法益，分別
    製造之客體種類相同（同為手槍，或同為子彈者），縱令製
    造完成之客體存在數個（數支手槍，或數顆子彈），各應論
    以單純一罪（最高法院八十二年度台上字第五三○三號判決
    要旨參照）。公訴人認被告持有如附表編號一、二之一、二
    之二、二之四、二之五、四所示具有殺傷力子彈共二十六顆
    部分，係犯未經許可持有具有殺傷力子彈罪，固非無見，惟
    查，被告堅稱所購入持有之子彈均屬制式子彈，非制式子彈
    為其所製造（本院卷第五十二頁準備程序筆錄、第一百四十
    一頁審判筆錄），則被告所持有編號二之五所示具有殺傷力
    非制式子彈六顆，應係被告製造而成，尚非購入持有，該部
    分應該當於未經許可製造具有殺傷力子彈罪，而非未經許可
    持有具有殺傷力子彈罪，惟社會基礎事實同一，應由本院變
    更起訴法條並予審理（該部分與製造如附表一編號六之一所
    示非制式子彈一顆部分，且為一罪之關係）。
四、另一行為而觸犯數罪名者，為想像競合犯，應從一重處斷。
    槍枝必須子彈始能發揮作用，二者具有密切關係，被告同時
    製造槍枝、子彈，即係以一行為而觸犯數罪名，應從一重之
    未經許可製造其他可發射子彈具有殺傷力之手槍罪論處（最
    高法院八十二年度台上字第五三○三號、九十年度台上字第
    一二六號判決要旨參照，公訴人認製造槍枝、子彈應分論併
    罰，爰予更正）。被告所犯未經許可持有具有殺傷力子彈罪
    、未經許可製造其他可發射子彈具有殺傷力之手槍罪，行為
    態樣互有不同，時間係屬可分，顯係基於個別犯意為之，應
    分論併罰。另查，被告前於九十七年間因賭博案件，經本院
    九十七年度朴簡字第三四號判決判處有期徒刑三月，如易科
    罰金以一千元折算一日確定，九十七年四月十一日執行易科
    罰金完畢；九十八年間因重利案件，經本院九十八年度朴簡
    字第一○七號判決判處有期徒刑三月，如易科罰金以一千元
    折算一日確定，九十八年八月十七日執行易科罰金等情，有
    臺灣嘉義地方法院檢察署刑案資料查註紀錄表、臺灣高等法
    院被告前案紀錄表附卷得憑（偵查前案卷宗，本院卷第七頁
    至第十一頁），其受徒刑之執行完畢後，五年以內故意再犯
    有期徒刑以上之罪，為累犯，所犯二罪除法定刑為無期徒刑
    部分依法不得加重外，均應加重其刑。
五、爰依被告之自白（本院卷第一百四十四頁）及前開前案紀錄
    之記載，審酌被告基於把玩因素製造持有槍彈之犯罪動機及
    目的；犯罪時未受明顯刺激；金錢代價向不詳之人購得制式
    子彈，復利用自己經營之工廠內之車床等工具製造槍彈之犯
    罪方法；已婚，育有二名子女，均就讀國小，父親中風，母
    親設攤賣魚維生，妻子現幫忙母親賣魚，自己有一弟二妹，
    先前經營合榮公司之生活狀況；高中肄業之智識程度；前有
    賭博、重利前科之品行；持有具有殺傷力之制式子彈二十顆
    ，製造具有殺傷力手槍數量高達六支，製造具有殺傷力非制
    式子彈七顆，數量龐大，對社會治安具有之潛在危險非輕，
    惟無證據得認所製造持有槍彈曾用於犯罪；事後坦承犯行，
    配合起獲槍彈之態度等一切情狀，分別量處如主文所示之刑
    ，罰金部分諭知易服勞役之折算標準，再定其應執行之刑，
    復就罰金部分諭知易服勞役之折算標準。
六、扣案如附表一編號一、二之一、二之二所示驗餘之具有殺傷
    力制式子彈十一顆；如附表一編號二之五所示驗餘之具有殺
    傷力非制式子彈四顆；如附表二所示之具有殺傷力改造手槍
    六支；如附表三編號六之一、九之二所示屬槍砲主要組成零
    件之土造金屬槍管二支；如附表三編號七之二所示屬彈藥主
    要組成零件之底火火藥一包（該包之煙火類火藥與單基發射
    火藥混合無法有效分離，業據鑑驗），係屬違禁物，應依刑
    法第三十八條第一項第一款規定宣告沒收。扣案之如附表一
    編號二之六、三之一、三之二、五之一、五之二、六之二所
    示驗餘之不具有殺傷力之非制式子彈十四顆，如附表三編號
    一至四、六之二、七之一、八、九之一、十至十六所示之物
    品，均係被告所有供製造槍枝子彈所用之物品，業據其供陳
    在卷，應依刑法第三十八條第一項第二款規定宣告沒收。至
    扣案如附表一之經試射之子彈共十八顆，業已費失，如附表
    三編號五所示螺絲起子四支，被告堅稱非用於製造槍彈，且
    查無證據得認確係供作本件犯罪所用之物品，均不另宣告沒
    收。
據上論斷，應依刑事訴訟法第二百九十九條第一項前段、第三百
條，槍砲彈藥刀械管制條例第八條第一項、第十二條第一項、第
四項，刑法第十一條前段、第五十五條、第四十七條第一項、第
五十一條第五款、第七款、第四十二條第三項、第三十八條第一
項第一款、第二款，判決如主文。
本案經檢察官王振名到庭執行職務。
中    華    民    國    99    年    8     月    11    日
              刑事第一庭審判長    法  官  許進國
                                  法  官  卓春慧
                                  法  官  張道周
以上正本證明與原本無異。
如不服本判決應於收受判決後10日內向本院提出上訴書狀，並應
敘述具體理由；其未敘述上訴理由者，應於上訴期間屆滿後20日
內向本院補提理由書（均須按他造當事人之人數附繕本）「切勿
逕送上級法院」。
中    華    民    國    99    年    8     月    11    日
                                  書記官  張菀純
附錄本判決論罪之法條全文
槍砲彈藥刀械管制條例第十二條第一項、第四項
未經許可，製造、販賣或運輸子彈者，處一年以上七年以下有期
徒刑，併科新臺幣五百萬元以下罰金。
未經許可，持有、寄藏或意圖販賣而陳列子彈者，處五年以下有
期徒刑，併科新臺幣三百萬元以下罰金。
槍砲彈藥刀械管制條例第八條第一項
未經許可，製造、販賣或運輸鋼筆槍、瓦斯槍、麻醉槍、獵槍、
空氣槍或第四條第一項第一款所定其他可發射金屬或子彈具有殺
傷力之各式槍砲者，處無期徒刑或五年以上有期徒刑，併科新臺
幣一千萬元以下罰金。
附表一
┌─┬──────┬──┬──┬──┬────────┬───┐
│編│扣案物品數量│分類│分類│驗餘│詳細名稱        │具有殺│
│號│            │編號│數量│數量│                │傷力  │
├─┼──────┼──┼──┼──┼────────┼───┤
│1 │子彈5顆     │    │5顆 │3顆 │口徑9mm制式子彈 │○    │
├─┼──────┼──┼──┼──┼────────┼───┤
│2 │子彈24顆    │2-1 │11顆│7顆 │口徑9mm制式子彈 │○    │
│  │            ├──┼──┼──┼────────┼───┤
│  │            │2-2 │2顆 │1顆 │口徑9mm制式子彈 │○    │
│  │            ├──┼──┼──┼────────┼───┤
│  │            │2-3 │1顆 │0顆 │口徑9mm制式子彈 │否    │
│  │            ├──┼──┼──┼────────┼───┤
│  │            │2-4 │1顆 │0顆 │口徑9mm制式子彈 │○    │
│  │            ├──┼──┼──┼────────┼───┤
│  │            │2-5 │6顆 │4顆 │非制式子彈      │○    │
│  │            ├──┼──┼──┼────────┼───┤
│  │            │2-6 │2顆 │1顆 │非制式子彈      │否    │
│  │            ├──┼──┼──┼────────┼───┤
│  │            │2-7 │1顆 │0顆 │非制式子彈      │否    │
├─┼──────┼──┼──┼──┼────────┼───┤
│3 │子彈7顆     │3-1 │6顆 │6顆 │非制式子彈      │否    │
│  │            ├──┼──┼──┼────────┼───┤
│  │            │3-2 │1顆 │1顆 │非制式子彈      │否    │
├─┼──────┼──┼──┼──┼────────┼───┤
│4 │霰彈1顆     │    │1顆 │0顆 │制式霰彈        │○    │
├─┼──────┼──┼──┼──┼────────┼───┤
│5 │子彈5顆     │5-1 │3顆 │2顆 │非制式子彈      │否    │
│  │            ├──┼──┼──┼────────┼───┤
│  │            │5-2 │2顆 │1顆 │非制式子彈      │否    │
├─┼──────┼──┼──┼──┼────────┼───┤
│6 │子彈5顆     │6-1 │1顆 │0顆 │非制式子彈      │○    │
│  │            ├──┼──┼──┼────────┼───┤
│  │            │6-2 │4顆 │3顆 │非制式子彈      │否    │
├─┴──────┴──┼──┼──┼────────┴───┤
│                      │47顆│29顆│                        │
└───────────┴──┴──┴────────────┘
附表二
┌──┬──────────────┬──────┬──┐
│編號│槍枝名稱及鑑驗結果          │槍枝管制編號│數量│
├──┼──────────────┼──────┼──┤
│1   │由仿SIGSAUER廠P226型半自動手│0000000000  │1支 │
│    │管而成，換裝土造金屬槍管而成│            │    │
│    │，具有殺傷力，含彈匣一個    │            │    │
├──┼──────────────┼──────┼──┤
│2   │由仿SIGSAUER廠P220型半自動手│0000000000  │1支 │
│    │槍製造之槍枝，換裝土造金屬槍│            │    │
│    │管而成，具有殺傷力，含彈匣一│            │    │
│    │個                          │            │    │
├──┼──────────────┼──────┼──┤
│3   │由仿GLOCK廠27型半自動手槍製 │0000000000  │1支 │
│    │造之槍枝，換裝土造金屬槍管而│            │    │
│    │成，具有殺傷力，含彈匣一個  │            │    │
├──┼──────────────┼──────┼──┤
│4   │由仿COLT廠半自動手槍製造之槍│0000000000  │1支 │
│    │枝，換裝土造金屬槍管而成，具│            │    │
│    │有殺傷力，含彈匣一個        │            │    │
├──┼──────────────┼──────┼──┤
│5   │由仿BERETTA廠半自動手槍製造 │0000000000  │1支 │
│    │之槍枝，換裝土造金屬槍管及土│            │    │
│    │造金屬滑套而成，具有殺傷力，│            │    │
│    │含彈匣一個                  │            │    │
├──┼──────────────┼──────┼──┤
│6   │由仿COLT廠半自動手槍製造之槍│0000000000  │1支 │
│    │枝，換裝土造金屬槍管而成，具│            │    │
│    │有殺傷力，含彈匣一個        │            │    │
└──┴──────────────┴──────┴──┘
附表三
┌─┬──────┬──┬──┬───┬─────────┬────┬──┬──┐
│編│名稱        │扣案│分類│分類  │詳細名稱          │槍砲或彈│製槍│製彈│
│號│            │數量│編號│數量  │                  │藥主要組│所用│所用│
│  │            │    │    │      │                  │成零件  │    │    │
├─┼──────┼──┼──┼───┼─────────┼────┼──┼──┤
│1 │小型螺絲起子│18支│    │      │                  │        │○  │    │
├─┼──────┼──┼──┼───┼─────────┼────┼──┼──┤
│2 │撞針        │5支 │2-1 │2支   │土造金屬復進簧桿  │        │○  │    │
│  │            │    ├──┼───┼─────────┼────┼──┼──┤
│  │            │    │2-2 │1支   │金屬復進簧桿      │        │○  │    │
│  │            │    ├──┼───┼─────────┼────┼──┼──┤
│  │            │    │2-3 │2支   │金屬棒            │        │○  │    │
├─┼──────┼──┼──┼───┼─────────┼────┼──┼──┤
│3 │零件        │1批 │    │      │金屬彈簧、金屬擊錘│        │○  │    │
│  │            │    │    │      │、金屬楔形塊、金屬│        │    │    │
│  │            │    │    │      │撞針、金屬扳機、金│        │    │    │
│  │            │    │    │      │屬滑套固定卡榫、金│        │    │    │
│  │            │    │    │      │屬扳機連動桿、金屬│        │    │    │
│  │            │    │    │      │螺絲、金屬抓子鉤、│        │    │    │
│  │            │    │    │      │金屬彈丸、鐵釘等物│        │    │    │
├─┼──────┼──┼──┼───┼─────────┼────┼──┼──┤
│4 │鑽尾        │36支│    │      │                  │        │○  │○  │
├─┼──────┼──┼──┼───┼─────────┼────┼──┼──┤
│5 │螺絲起子    │4支 │    │      │                  │        │    │    │
├─┼──────┼──┼──┼───┼─────────┼────┼──┼──┤
│6 │未改造完成槍│11支│6-1 │1支   │土造金屬槍管      │○      │○  │    │
│  │管          │    ├──┼───┼─────────┼────┼──┼──┤
│  │            │    │6-2 │10支  │金屬棒及土造金屬槍│        │○  │    │
│  │            │    │    │      │管半成品          │        │    │    │
├─┼──────┼──┼──┼───┼─────────┼────┼──┼──┤
│7 │底火、火藥  │2小 │7-1 │1小包 │煙火類火藥        │        │    │○  │
│  │            │包  ├──┼───┼─────────┼────┼──┼──┤
│  │            │    │7-2 │1小包 │煙火類火藥        │        │    │    │
│  │            │    │    │      ├─────────┼────┤    │○  │
│  │            │    │    │      │單基發射火藥      │○      │    │    │
├─┼──────┼──┼──┼───┼─────────┼────┼──┼──┤
│8 │剉刀        │13支│    │      │                  │        │○  │    │
├─┼──────┼──┼──┼───┼─────────┼────┼──┼──┤
│9 │科特槍管    │3支 │9-1 │2支   │土造金屬槍管半成品│        │○  │    │
│  │            │    ├──┼───┼─────────┼────┼──┼──┤
│  │            │    │9-2 │1支   │土造金屬槍管      │○      │○  │    │
├─┼──────┼──┼──┼───┼─────────┼────┼──┼──┤
│10│磨片        │13支│    │      │                  │        │○  │    │
├─┼──────┼──┼──┼───┼─────────┼────┼──┼──┤
│11│鉗子        │3支 │    │      │                  │        │○  │    │
├─┼──────┼──┼──┼───┼─────────┼────┼──┼──┤
│12│水平尺、百分│3支 │    │      │                  │        │○  │    │
│  │尺、15CM尺  │    │    │      │                  │        │    │    │
├─┼──────┼──┼──┼───┼─────────┼────┼──┼──┤
│13│梅花扳手    │4支 │    │      │                  │        │○  │    │
├─┼──────┼──┼──┼───┼─────────┼────┼──┼──┤
│14│砂輪機      │2支 │    │      │                  │        │○  │    │
├─┼──────┼──┼──┼───┼─────────┼────┼──┼──┤
│15│六角扳手    │7支 │    │      │                  │        │○  │    │
├─┼──────┼──┼──┼───┼─────────┼────┼──┼──┤
│16│精密車床    │1台 │    │      │                  │        │○  │○  │
└─┴──────┴──┴──┴───┴─────────┴────┴──┴──┘

司法院資訊處製作；財團法人民間司法改革基金會備份。
